臺灣高等法院刑事判決　　　　　　　　96年度上訴字第3530號
上　訴　人
即　被　告　甲○○
上列上訴人因違反毒品危害防制條例案件，不服臺灣臺灣新竹地
方法院96年度訴字第399號，中華民國96年7月9日第一審判決（
起訴案號：臺灣新竹地方法院檢察署96年度毒偵緝字第88號），
提起上訴，本院判決如下：
    主  文
原判決撤銷。
甲○○施用第一級毒品，累犯，處有期徒刑玖月，減為有期徒刑
肆月又拾伍日，如易科罰金，以新臺幣壹仟元折算壹日。
    事  實
一、甲○○前於民國88年間因施用毒品案件，經臺灣桃園地方法
    院以88年度毒聲字第2230號裁定送勒戒處所觀察、勒戒後，
    認有繼續施用毒品傾向，再經同法院以88年度毒聲字第6462
    號裁定令入戒治處所施以強制戒治1年，嗣經同法院以89 年
    度毒聲字第2135號裁定停止戒治，所餘戒治期間付保護管束
    ，嗣再經同法院於89年8月29 日以89年度毒聲字第5555號裁
    定撤銷停止戒治，令入戒治處所施以強制戒治，於90年12月
    17日強制戒治期滿執行完畢，並由臺灣桃園地方法院檢察署
    檢察官以91年度戒偵字第44號為不起訴處分確定。復於強制
    戒治執行完畢釋放後5年內，先於92 年間因施用第二級毒品
    案件，經原審法院於92年4月21日以92年度竹北簡字第63 號
    判決判處有期徒刑6 月確定，並與其施用第一級毒品罪經原
    審法院以92年度訴字第595號判決判處之有期徒刑8月接續執
    行，於94年3月19 日縮刑期滿執行完畢。詎甲○○仍不知悔
    改，於95年8月9日下午4時20 分許親自採尿封瓶時起回溯前
    26小時內之某時止，在新竹縣關西鎮○○里○○街35號住處
    ，以將第一級毒品海洛因摻入香菸內吸食之方式，施用第一
    級毒品海洛因1 次。嗣因甲○○為列管毒品人口，經警於上
    述時間採集其尿液送驗而查獲。
二、案經新竹縣警察局新埔分局報告臺灣新竹地方法院檢察署檢
    察官偵查起訴。
    理  由
一、上揭事實，業據被告甲○○於原審及本院審理時自白不諱，
    而被告於95年8月9日下午4時20 分，經警採集其尿液檢體，
    經臺灣檢驗科技股份有限公司檢驗，確呈鴉片類嗎啡陽性反
    應，有臺灣檢驗科技股份有限公司95年8 月25日出具之濫用
    藥物尿液檢驗報告（檢體編號：GＺ00000000000 ）及真實姓
    名代號對照表各1 件在卷可稽。足徵被告之自白，確與事實
    相符，其施用第一級毒品海洛因之行為，已經證明。再查，
    被告前因施用毒品案件，經臺灣桃園地方法院裁定送勒戒處
    所觀察、勒戒後，認有繼續施用毒品傾向，再裁定令入戒治
    處所施以強制戒治1年，於90年12月17 日強制戒治期滿執行
    完畢，有本院被告前案紀錄表在卷可參，其於強制戒治執行
    完畢釋放後5年內再施用毒品，應依法論科。
二、按海洛因為毒品危害防制條例規定之第一級毒品，核被告所
    為，係犯毒品危害防制條例第10條第1 項施用第一級毒品罪
    。被告持有海洛因之低度行為，為施用之高度行為吸收，不
    另論罪。查被告前因施用第二級、第一級毒品案件，經原審
    法院分別判處有期徒刑6月、8月確定，於94年3 月19日縮刑
    期滿執行完畢，有本院被告前案紀錄表可稽，其於5 年內故
    意再犯本件最重本刑為有期徒刑以上之罪，為累犯，應依刑
    法第47條第1項之規定，加重其刑。
三、原審經審理結果，認被告犯罪事證明確，而為論罪科刑之判
    決，固非無見。惟被告犯施用第一級毒品罪之時間在96年 4
    月24日以前，合於中華民國96年罪犯減刑條例第2條第1項第
    3 款減刑之規定，原審未及依法減刑，尚有未當。被告上訴
    意旨或以伊於95年10月20日至96年2月2日期間接受治療，尿
    液檢驗已無嗎啡反應，原審判決量刑過重，或謂伊自 95年3
    月1日起施用毒品，迄同年8、9 月止，屬集合犯，本件犯行
    ，應為另案確定判決效力所及云云，指摘原判決不當而提起
    上訴。按依刑法第五十六條修正理由之說明，謂「對繼續犯
    同一罪名之罪者，均適用連續犯之規定論處，不無鼓勵犯罪
    之嫌，亦使國家刑罰權之行使發生不合理之現象。」「基於
    連續犯原為數罪之本質及刑罰公平原則之考量，爰刪除有關
    連續犯之規定」等語，即係將本應各自獨立評價之數罪，回
    歸本來就應賦予複數法律效果之原貌。故就刑法修正施行後
    多次施用毒品之犯行，採一罪一罰，始符合立法本旨。被告
    執其個人見解，指摘原判決違法或不當，固無理由，惟原判
    決既有上揭可議，仍應由本院撤銷並予改判。爰審酌被告前
    因施用毒品，經強制戒治完畢，猶再犯本案，並參酌被告犯
    罪動機、手段、所生危害及犯罪後坦承犯行等一切情狀，量
    處有期徒刑9月，並依法減為有期徒刑4月又15日，及諭知易
    科罰金之折算標準。
據上論斷，應依刑事訴訟法第369條第1項前段、第364條、第299
條第1項前段，毒品危害防制條例第10條第1項，刑法第11條前段
、第47條第1項、第41條第1項前段，中華民國96年罪犯減刑條例
第2條第1項第3款、第7條第1項、第2項、第9條，判決如主文。
本案經檢察官呂建昌到庭執行職務
中　　華　　民　　國　　96　　年　　9 　　月　　27　　日
　　　　　　　　　刑事刑七庭    審判長法　官  黃麗生
　　　　　　　　　　　　　　　　　　  法　官  許宗和
　　　　　　　　　　　　　　　　　　  法　官  林勤純
以上正本證明與原本無異。
如不服本判決應於收受送達後十日內向本院提出上訴書狀，未附
理由者，應於提起上訴後十日內補具上訴理由書狀（均應附繕本
）。
                                      書記官  楊妙恩
中　　華　　民　　國　　96　　年　　9 　　月　　27　　日
附錄本案論罪科刑法條全文：
毒品危害防制條例第10條
施用第一級毒品者，處 6 月以上 5 年以下有期徒刑。
施用第二級毒品者，處 3 年以下有期徒刑。
